# 权益法核算的问题

提问人：fengyioo 时间：2018-05-07 15:24:57
请教陈版。 A公司持有C公司39%的股权，对其具备重大影响。同时A公司的全资子公司B持有C公司2%的股权，C公司对B公司不具备重大影响。 请问：A公司单体层面对C公司的长期股权投资按权益法核算，是否应按39%来核算投资收益？另外，A公司的合并层面对C公司，是否按41%来核算投资收益？

回答人：chenyiwei
A单体层面应按39%进行权益法核算，合并层面应按41%比例进行权益法核算（合并报表层面按《企业会计准则第 2 号——长期股权投资（ 2014 年修订）》第九条规定的“公允价值计量选择权”的情况除外）。